th: อุปกรณ์กีฬา > สันทนาการกลางแจ้ง > กีฬาทางเรือและทางน้ำ > กีฬาทางน้ำแบบลาก > กีฬาสกีน้ำ: ไฮโดรฟอยล์แบบนั่ง; Binding สกีน้ำ; ที่ใส่และกระเป๋าสำหรับสกีน้ำ; สกีน้ำ
fr: Équipements sportifs > Loisirs de plein air > Plaisance et sports nautiques > Sports nautiques tractés > Ski nautique: Hydrofoils assis; Fixations de ski nautique; Étuis et sacs pour skis nautiques; Skis nautiques
vi: Dụng cụ thể thao > Giải trí ngoài trời > Chèo thuyền và thể thao dưới nước > Lướt ván có thuyền kéo > Lướt ván nước: Lướt ván cánh ngầm; Chốt giữ chân cho ván lướt nước; Hộp và túi đựng ván lướt nước; Ván đôi trượt nước
nb: Sportsutstyr > Friluftsliv > Båt og vannsport > Trukket vannsport > Vannskisport: Hydrofoiler; Vannskibindinger; Vesker og bagger for vannski; Vannski
sk-SK: Športový tovar > Exteriérové rekreakčné športy > Člnkovanie a vodné športy > Vlečné vodné športy > Vodné lyžovanie: Sedacie hydrofoily; Viazanie na vodné lyže; Puzdrá a tašky na vodné lyže; Vodné lyže
zh-CN: 体育用品 > 户外休闲 > 划船/水上运动 > 滑水用品 > 滑水: 坐式水翼船; 滑水橇固定器; 滑水橇盒/包; 滑水板
es: Equipamiento deportivo > Actividades al aire libre > Deportes acuáticos y navegación deportiva > Deportes acuáticos remolcados > Esquí acuático: Air chair; Fijaciones para esquí acuático; Bolsas y estuches para esquí acuático; Esquís acuáticos
cs: Sportovní potřeby > Outdoorové aktivity > Lodě a vodní sporty > Vlečné vodní sporty > Vodní lyžování: Sedací vodní prkna; Vázání na vodní lyže; Obaly a pouzdra na vodní lyže; Vodní lyže
ja: スポーツ用品 > 屋外レクリエーション > ウォータースポーツ・アクティビティ > トーイングアクティビティ > 水上スキー用品: エアチェアー; 水上スキー用ビンディング; 水上スキー用ケース・バッグ; 水上スキー板
ru: Спортивные товары > Активный отдых на открытом воздухе > Гребля и водные виды спорта > Катание по воде за катером > Катание на водных лыжах: Гидрофойлы; Крепления для водных лыж; Чехлы и сумки для водных лыж; Водные лыжи
pl: Sprzęt sportowy > Rekreacja na świeżym powietrzu > Żegluga i sporty wodne > Sporty wodne holowane > Jazda na nartach wodnych: Deski do hydrofoilingu; Wiązania do nart wodnych; Pokrowce i torby na narty wodne; Narty wodne
fi: Urheilutarvikkeet > Ulkoharrasteet > Veneily ja vesiurheilu > Vesiurheilulajit veneen perässä > Vesihiihto: Hydrofoil-laudat istuimella; Vesisukien siteet; Vesisuksikotelot ja -pussit; Vesisukset
sl-SI: Športna oprema > Rekreacija na prostem > Plovba in vodni športi > Vlečni športi na vodi > Smučanje na vodi: Hidrokrilna plovila za sedenje; Vezi za vodne smuči; Kovčki in torbe za vodne smuči; Vodne smuči
bg-BG: Спортни стоки > Спортни занимания на открито > Плаване с лодка и водни спортове > Водни спортове с теглене > Каране на водни ски: Водни ски за сядане; Автомати за водни ски; Калъфи и чанти за водни ски; Водни ски
hr-HR: Sportska oprema > Rekreacija na otvorenom > Plovidba i vodeni sportovi > Vučni vodeni sportovi > Skijanje na vodi: Sjedeće hidrogliser daske; Vezice za skijanje na vodi; Kovčezi i torbe za skije za vodu; Skije za vodu
zh-TW: 體育用品 > 室外休閒 > 水上運動 > 纜繩滑水 > 滑水: 滑水椅; 滑水橇固定帶; 滑水用箱/滑水用袋; 滑水橇
da: Sportsartikler > Friluftsliv > Sejling og vandsport > Vandsport, hvor man trækkes > Vandskiløb: Vandski med sæde; Vandskibindinger; Vandskikasser og -tasker; Vandski
nl: Sportartikelen > Buitenrecreatie > Boten en watersport > Watersporten met motorische aandrijving > Waterskiën: Kleine draagvleugelboten; Waterskibindingen; Koffers en tassen voor waterski's; Waterski's
pt-BR: Artigos esportivos > Atividades ao ar livre > Canoagem e esportes aquáticos > Esportes aquáticos rebocados > Esqui aquático: Aerobarco; Fixações de esqui aquático; Bolsas para esqui aquático; Esquis aquáticos
en: Sporting Goods > Outdoor Recreation > Boating & Water Sports > Towed Water Sports > Water Skiing: Sit-Down Hydrofoils; Water Ski Bindings; Water Ski Cases & Bags; Water Skis
de: Sportartikel > Outdoor-Aktivitäten > Boot- & Wassersport > Seilgebundene Wassersportarten > Wasserski: Hydrofoils; Wasserski-Bindungen; Wasserskikoffer & -taschen; Wasserskier
it: Articoli sportivi > Ricreazione outdoor > Sport acquatici > Sport nautici con traino > Sci nautico: Aliscafi a sedile; Attacchi per sci d'acqua; Custodie e borse per sci d'acqua; Sci nautici
hu: Sportszerek > Szabadtéri kikapcsolódás > Csónakázás és vízi sportok > Vontatott vízi sportok > Vízisíelés: Ülő szárnyashajók; Vízisíkötések; Vízisítokok és -táskák; Vízisík
pt-PT: Artigos de desporto > Atividades recreativas no exterior > Desportos náuticos e aquáticos > Desportos aquáticos de reboque > Esqui aquático: Hidrofólio em posição sentada; Fixadores para esqui aquático; Sacos e estojos para esqui aquático; Esquis aquáticos
el: Αθλητικά είδη > Υπαίθριες δραστηριότητες αναψυχής > Ναυσιπλοΐα & θαλάσσια σπορ > Θαλάσσια σπορ με ρυμούλκηση > Σκι νερού: Υδροπτέρυγα καθίσματος; Δέστρες για θαλάσσιο σκι; Θήκες & τσάντες για θαλάσσιο σκι; Θαλάσσιο σκι
sv: Sportartiklar > Utomhusaktiviteter > Båt- och vattensporter > Vattensporter med draglina > Vattenskidåkning: Sit-down hydrofoils; Vattenskidbindningar; Fodral och påsar till vattenskidor; Vattenskidor
tr: Spor Malzemeleri > Açık Hava Etkinlikleri > Kayıkçılık ve Su Sporları > Çekmeli Su Sporları > Su Kayağı Sporu: Oturmalı Hidrofoiller; Su Kayağı Kablo Bağlantıları; Su Kayağı Kılıf ve Çantaları; Su Kayakları
ro-RO: Articole sportive > Recreere în aer liber > Plimbări cu barca și sporturi nautice > Sporturi nautice cu remorcare > Schi nautic: Hidrofolii pentru poziția așezat; Legături pentru schi nautic; Huse și genți pentru schi nautic; Schiuri pentru schi nautic
lt-LT: Sporto prekės > Poilsis lauke > Plaukiojimas valtimis ir vandens sportas > Velkamasis vandens sportas > Vandens slidžių sportas: Sėdimosios vandens slidės; Vandens slidžių apkaustai; Vandens slidžių dėklai ir krepšiai; Vandens slidės
ko: 스포츠용품 > 야외 레크레이션 > 보트 놀이/수상 스포츠 > 견인식 수상 스포츠 > 수상스키: 싯다운 하이드로포일; 수상 스키 바인딩; 수상 스키 케이스/가방; 수상 스키